【裁判字號】    97,裁,1545
【裁判日期】    970227
【裁判案由】    綜合所得稅
【裁判全文】
最  高  行  政  法  院  裁  定
                                     97年度裁字第01545號
上  訴  人  甲○○
被 上訴 人  財政部臺北市國稅局
代  表  人  凌忠嫄
上列當事人間綜合所得稅事件，上訴人對於中華民國96年8月30
日臺北高等行政法院95年度簡字第840號判決，提起上訴，本院
裁定如下：
    主  文
上訴駁回。
上訴審訴訟費用由上訴人負擔。
    理  由
一、按對於高等行政法院判決上訴，非以其違背法令為理由，不
    得為之，行政訴訟法第242條定有明文。是違背法令係當事
    人提起上訴之理由，依同法第244條第1項第4款規定，應於
    上訴狀表明之。次按對於適用簡易程序之裁判提起上訴或抗
    告，須經最高行政法院許可，且該許可以訴訟事件所涉及之
    法律見解具有原則性為限。行政訴訟法第235條亦有明文規
    定。
二、本件上訴人民國90年度綜合所得稅，被上訴人於92年3月12
    日核定應補稅額新臺幣（下同）159,714元，罰鍰25,600元
    ，限繳日為92年5月15日，經被上訴人所屬大安分局於92年4
    月22日送達，上訴人未提起行政救濟而告確定。被上訴人所
    屬大安分局乃於92年8月21日移送法務部行政執行署臺北執
    行處強制執行。惟上訴人分別於92年11月6日及92年11月17
    日以電話及存證信函向被上訴人所屬大安分局，主張夫妻分
    居請求合理分配稅額等語。被上訴人所屬大安分局乃依其申
    請，以93年1月12日財北國稅大安綜所字第0930000126號函
    （下稱系爭函文），依據財政部76年3月4日台財稅第751946
    3號函釋，重新核定並重新分配變更上訴人應補稅額為68,96
    6元，罰鍰亦經變更為8,500元，並於93年1月15日送達。嗣
    於93年3月24日對上訴人強制執行完畢。上訴人不服，循序
    提起本件上訴，主張其依往例將扣繳憑單寄送夫處，熟料夫
    方惡意未予申報，造成妻方即上訴人漏報，並非妻方蓄意逃
    稅等語。本院經核原判決對於上訴人在原審之各項主張，業
    已論述甚詳，並無判決違背法令情事，上訴人提起上訴，其
    訴狀所陳各節，均係以其對法律之誤解，就原審取捨證據、
    依職權認定事實，指摘原判決不當，難認對原判決如何違背
    法令已有具體之指摘，依首揭說明，其上訴為不合法，應予
    駁回。又本件為簡易訴訟，如上所述，上訴人未具體表明原
    判決如何違背法令，其上訴為不合法，應逕予駁回，則其未
    表明有何法律見解涉及原則性，自無庸再命補正，併此敘明
    。
三、依行政訴訟法第249條第1項前段、第104條、民事訴訟法第
    95條、第78條，裁定如主文。
中    華    民    國    97    年    2     月    27    日
                    最高行政法院第二庭
                        審判長法官  高  啟  燦
                              法官  黃  清  光
                              法官  黃  合  文
                              法官  廖  宏  明
                              法官  楊  惠  欽
以  上  正  本  證  明  與  原  本  無  異
中    華    民    國    97    年    2     月    29    日
                              書記官  邱  彰  德


司法院資訊處製作；財團法人民間司法改革基金會備份。
